# 咨询现金流量表问题

提问人：wang444888 时间：2018-03-19 19:23:50
想请问陈版，如果我一个公司C原来实收资本 90 万，股东A持有 90 万，本年度股东A增资 10 万，然后将 100 万全部转让给B公司，B公司作为母公司控股，请问C公司的单体和合并的现金流量具体应该怎么操作？合并涉及内部交易

回答人：chenyiwei
C只需确认接受投资产生的现金流量 10 万即可。股权转让一般对标的公司而言不会产生现金流量，如股权转让款通过标的公司代收代付的，则标的公司作为收到/支付的其他与经营活动有关的现金。

提问人：wang444888 时间：2018-03-21 11:28:11
那陈版，我在做子公司C时，就做一笔接受投资的现金流入 10 万，做母公司时做取得子公司及其他营业单位支付的现金 100 万，母子公司合并时，我能做：借：接受投资的现金流入 10 万 贷：取得子公司及其他营业单位支付的现金 10 万？ 然后合并报表最终体现，取得子公司及其他营业单位支付的现金 90 万？是这样吗？

回答人：chenyiwei
可以。当然还要扣除被收购方自身原有购买日 的现金及现金等价物余额。

提问人：wang444888 时间：2018-07-25 15:43:26
请问陈版，你说扣除被收购方自身原有购买日的现金及现金等价物余额，我再合并当年度已经扣了，那我做下一年审计的时候，现金流量表还是会有这个差异，这个在下一年度还是同样将该差异计入取得子公司及其他营业单位支付的现金里面吗

回答人：chenyiwei
这个差异不应是延续的，只会在合并当年度出现，今后不应延续该差异。